臺灣雲林地方法院民事簡易判決
                                    110年度港簡字第75號
原      告  合作金庫商業銀行股份有限公司

法定代理人  雷仲達  
訴訟代理人  李孟翰  
被      告  王紫嫺即富欽工程行





上列當事人間請求返還借款事件，本院於民國110 年7月22日言
詞辯論終結，判決如下：
    主  文
被告應給付原告新臺幣肆拾肆萬貳仟伍佰陸拾貳元，及自民國一
○九年十二月二十七日起至清償日止，按週年利率百分之一計算
之利息，暨自民國一一○年一月二十八日起至清償日止，其逾期
在六個月以內者，按上開利率之百分之十，逾期超過六個月者，
按上開利率之百分之二十計算之違約金。
訴訟費用新臺幣肆仟捌佰伍拾元由被告負擔。
本判決得假執行。
    事實及理由
一、原告主張：被告為資金周轉需求，於民國109年6月23日與原
    告訂立借據，申貸額度新臺幣（下同）50萬元之中期擔保放
    款，移送中小企業信用保證基金保證10成，約定借款期間自
    109年6月23日至114年6月23日共5年，依年金法按月本息平
    均攤還，每月27日繳付本息，於109年6月23日至110年3月27
    日期間按固定週年利率百分之1計息，另自110年3月27日至1
    14年6月23日按原告定儲指數月指標利率加碼百分之1.06計
    息，如遲延付息或逾期未履行，則逾期在6 個月以內者，按
    上開利率百分之10，逾期超過6個月者，按上開利率百分之2
    0計算之違約金。惟被告僅繳納本息至109年12月26日，經原
    告催繳仍置之不理，被告未依約清償本息，已喪失期限利益
    ，債務視為全部到期，依授信約定書第5條第1項約定，被告
    應負給付之責，爰依消費借貸契約關係提起本件訴訟。並聲
    明：如主文第1項所示。
二、被告則以：同意原告之請求（見本院卷第106頁）。　　
三、按當事人於言詞辯論時為訴訟標的之認諾者，應本於其認諾
    為該當事人敗訴之判決，民事訴訟法第384 條定有明文；又
    被告於言詞辯論時為訴訟標的之認諾，法院即應不調查原告
    所主張為訴訟標的之法律關係是否果屬存在，而以認諾為該
    被告敗訴之判決基礎，最高法院45年台上字第31號判決可資
    參照。經查，被告於本院110 年7 月22日言詞辯論時表示同
    意原告之請求（見本院卷第106頁），業已認諾在案，揆諸
    前揭說明，本院自應本於被告認諾為其敗訴之判決。從而，
    原告依消費借貸契約關係，請求被告給付如主文第1項所示
    之金額，即有理由，應予准許。
四、本判決係本於被告認諾而為，依民事訴訟法第389 條第1 項
    第1 款規定，應依職權宣告假執行。　　
五、訴訟費用負擔之依據：民事訴訟法第78條。
中　　華　　民　　國　　110 　年　　7 　　月　　29　　日
                      北港簡易庭  法  官  簡廷恩
以上正本證明與原本無異。　　　　　　　　　
如不服本判決，應於送達後20日內，向本院提出上訴狀並表明上
訴理由，如於本判決宣示後送達前提起上訴者，應於判決送達後
20日內補提上訴理由書（須附繕本）。
中　　華　　民　　國　　110 　年　　7 　　月　　29　　日
                                  書記官  伍幸怡